臺灣新竹地方法院刑事判決　　　　　　　　　　　　　　九十年度易字第九六二號
　　公　訴　人　臺灣新竹地方法院檢察署檢察官
　　被　　　告　戊○○
　　　　　　　　己○○
　　　　　　　　丁○○
　　共　　　同
　　選任辯護人　陳恩民
　　　　　　　　李克欣
　　　　　　　　魏翠亭
右列被告等因傷害案件，經檢察官提起公訴 (九十年度偵字第五○七二號)，本院判
決如左：
    主  文
戊○○、己○○共同傷害人之身體，各處拘役貳拾日，如易科罰金，均以佰元折算
壹日。
丁○○共同傷害人之身體，處拘役拾日，如易科罰金，以佰元折算壹日。
    事  實
一、戊○○與己○○係兄弟關係，丁○○係己○○之配偶（於案發時尚未結婚），甲○○則係戊○○等人妹婿之大姊，雙方為姻親關係。民國九十年一月二十日晚上
    十一時許，戊○○、己○○與丁○○三人為當日稍早其妹庚○○在位於新竹市○○路三○九巷三六號住處疑遭婆家小姑等人毆打乙事，前往隔鄰（新竹市○○路
    三○九巷三八號）丙○○住處探視庚○○，行經甲○○位於新竹市○○路三三一
    巷五○弄一號住處前，適甲○○、甲○○之六妹王秀靜及其友人唐美玲自上開住
    處外出，雙方一言不合，發生爭執，甲○○拉扯丁○○之頭髮，戊○○、己○○
    與丁○○即基於傷害人身體之犯意聯絡，共同徒手毆打甲○○，致甲○○受有右
    額頭腫脹、擦傷四Ｘ三公分、枕部腫脹五Ｘ五公分、三Ｘ三公分、左膝瘀傷五Ｘ
    五公分、右下腿瘀傷一點五Ｘ一點五公分、一Ｘ一公分之傷害。
二、案經甲○○訴由新竹市警察局第二分局報請臺灣新竹地方法院檢察署檢察官偵查
    起訴。
    理  由
一、訊據被告戊○○、己○○、丁○○固坦認有於上揭時、地與甲○○等人發生爭執
    ，惟均矢口否認有共同徒手毆打甲○○之情事，被告戊○○、己○○辯稱：係因
    甲○○拉扯被告丁○○頭髮，伊二人才上前阻止，並未毆打甲○○云云，被告丁○○辯稱：伊被甲○○拉扯頭髮倒在地上，不可能打人云云。惟查：右揭犯罪事
    實，業據告訴人甲○○迭於警訊、偵查及本院調查、審理時指訴明確，核與當時
    在場之證人王秀靜、唐美玲於偵查中，乙○○於偵查及本院調查時證述情節大致
    相符，並有行政院衛生署新竹醫院九十年一月二十二日九○年新醫診字第○一五
    七八號甲種診斷證明書乙紙附卷可稽，又被告三人當時因其妹庚○○與婆家之小
    姑王秀靜發生爭吵及肢體衝突始前往上開處所探視並欲與王秀靜等人理論，於遇
    見甲○○等人時，被告戊○○、己○○則與王秀靜發生口角，被告己○○並推擠
    王秀靜且用腳踹王秀靜一下，被告丁○○在旁勸架，告訴人拉扯被告丁○○之頭
    髮時，被告戊○○、己○○均出手拉住告訴人之手等情，為被告三人所自承，復
    參以證人丙○○證述：「（有沒有看到甲○○和被告等人的衝突？）被告先在我
    家坐了一下，接到庚○○的先生王一賓（應為王奕斌）的電話後，大家突然衝出
    去，過沒有多久，聽到大聲的吵鬧聲，我就出去看，發現亂成一團，大家通通倒
    在地上扭成一團，我趕緊把他們拉開。當時因為天色很黑，我沒有注意到甲○○
    是打人還是被打，反正都倒在地上，我有看到甲○○頭上有一個包，我也有拿冰
    枕給丁○○冰敷。」等語（見本院九十年十二月六日訊問筆錄），是雙方實已發
    生口角爭執，並進而相互推擠，且被告戊○○、己○○並碰觸到告訴人之身體一
    節，應可認定。又觀諸當時被告戊○○、己○○因其親妹妹庚○○遭受毆打，被
    告丁○○又遭告訴人拉扯頭髮，勢必處於情緒激動之狀態，而被告丁○○為反擊
    ，被告三人在爭執拉扯中，出手捶打告訴人，亦與經驗法則無違，是被告三人雖
    以前揭情詞置辯，均係事後卸責之詞，應不足採信，被告等三人傷害犯行堪以認
    定。
二、核被告戊○○、己○○、丁○○所為，均係犯刑法第二百七十七條第一項之傷害
    罪。被告三人間，就上揭犯行，有犯意之聯絡及行為之分擔，皆為共同正犯。爰
    審酌被告戊○○、己○○與告訴人係姻親關係，因其妹庚○○與婆家小姑間之衝
    突而與告訴人發生爭執，雙方已有嫌隙，被告丁○○係因頭髮遭告訴人拉扯而為
    反擊行為，被告三人為本件傷害犯行之犯罪動機，兼衡告訴人所受之傷害，及被
    告三人迄未與告訴人達成和解及其等犯罪後之態度等一切情狀，分別量處如主文
    所示之刑，併均諭知易科罰金之折算標準。
據上論斷，應依刑事訴訟法第二百九十九條第一項前段，刑法第二十八條、第二百七
十七條第一項、第四十一條第一項前段，罰金罰鍰提高標準條例第一條前段、第二條
，判決如主文。
本案經檢察官吳金棟到庭執行職務。
中      華      民      國     九十一     年      五     月      十     日
                                      臺灣新竹地方法院刑事第二庭
                                          審判長法  官   王銘勇
                                                法  官   雷雅雯
                                                法  官   蔡欣怡
右正本證明與原本無異。
如不服本判決，應於判決送達後十日內向本院提出上訴狀( 應附繕本 )。
                                                書記官   沈藝珠
中      華      民      國     九十一     年      五     月      十     日
附錄本案論罪科刑法條全文：
刑法第二百七十七條第一項
傷害人之身體或健康者，處三年以下有期徒刑、拘役或一千元以下罰金。
